臺灣高雄地方法院民事裁定　　　　　　 96年度家聲字第242號
聲　請　人　丁玉雯律師（即被繼承人甲○○○之遺產管理人）
上列聲請人聲請核定遺產管理人報酬事件，本院裁定如下：
    主  文
聲請人任被繼承人甲○○○（女，民國○○年○○月○○日生，身分證
統一編號：Ｚ000000000號）之遺產管理人之報酬核定為新臺幣參
萬元。
程序費用由被繼承人甲○○○之遺產負擔。
    理  由
一、按「遺產管理人，得請求報酬，其數額由親屬會議按其勞力
    及其與被繼承人之關係酌定之。」「依本法之規定應開親屬
    會議時，由當事人、法定代理人或其他利害關係人召集之。
    」「親屬會議不能召開或召開有困難時，依法應經親屬會議
    處理之事項，由有召集權人聲請法院處理之。」民法第1183
    條、第1129條、第1132條第2 項前段分別定有明文。
二、聲請意旨略以：聲請人前由本院95年度財管字第123 號民事
    裁定選任為被繼承人甲○○○之遺產管理人，並經裁定確定
    。其後聲請人對被繼承人之遺產辦畢遺產管理人登記，並執
    行民法第1179條所定遺產管理人職務。因聲請人覓無本件被
    繼承人之親屬會議成員，而不能召開親屬會議以酌定遺產管
    理人報酬，故聲請本院酌定其報酬。又聲請人為辦理本件管
    理遺產事宜，業已支出各項必要費用，合計新臺幣（下同）
    3211元。目前被繼承人之遺產有坐落高雄市○○區○○段17
    2 地號土地，及其上坐落之同段303 建號即門牌號碼高雄市
    鼓山區○○○路1990巷15弄6 號11樓之1 建物，並有高雄市
    第三信用合作社左營分行存款362 元。故聲請人聲請酌定被
    繼承人遺產管理人之報酬等語。
三、經查：
(一)本件被繼承人甲○○○於民國91年3 月26日死亡，其全體繼
    承人均已聲明拋棄繼承，且未經親屬會議選定遺產管理人，
    經本院選任聲請人為遺產管理人確定在案，有聲請人提出之
    本院95年度財管字第123 號裁定暨確定證明書影本各1 份為
    證，堪信屬實。因本件於被繼承人之全體繼承人均拋棄繼承
    後，未能經親屬會議選定遺產管理人，足見被繼承人之親屬
    會議應有不能召開或有召開困難之情事。故聲請人聲請本院
    酌定其擔任遺產管理人應得之報酬，合於上開規定，洵屬有
    據。
(二)聲請人主張之前開事實，除上述民事裁定及確定證明書外，
    另據其提出必用費用支出明細表、本院自行收納款項統一收
    據3份 、掛號函件收據6 份、新新聞報廣告費收據、高雄市
    前金區戶政事務所戶政規費收據、網路申領電子謄本付費預
    覽確認畫面、本院96年度家催字第81號民事裁定、財政部高
    雄市國稅局遺產稅免稅證明書為憑，堪信為真實。
(三)本院審酌：被繼承人之遺產僅有上開土地、建物及存款各1
    筆，合計現值為71萬7291元，有上開財政部高雄市國稅局遺
    產稅免稅證明書附卷可參；足見其遺產法律關係尚屬單純，
    無其他繁瑣事項待處理。又聲請人為本件所為聲請公示催告
    、登報、查詢被繼承人財產、通知債權人陳報債權等管理遺
    產行為，且聲請人處理上開事務所需時間之久暫、耗費人力
    之程度及各債權人受償權利之保障，並後續有清償債務、交
    付遺贈及賸餘財產歸屬國庫之事務尚待處理。復參酌財政部
    訂頒之「代管無人承認繼承遺產作業要點」第14點第3 項所
    為請求管理遺產報酬之標準不得低於遺產現值百分之一之規
    定等一切情狀。故認本件核予遺產管理人之報酬以3 萬元為
    適當；爰酌定如主文第1 項所示。
四、依非訟事件法第157 條，裁定如主文。
中　　華　　民　　國　　96　　年　　10　　月　　5 　　日
                  家事法庭法  官  楊國煜
以上正本證明與原本無異。
如對本裁定抗告須於裁定送達後10日內向本院提出抗告狀。
中　　華　　民　　國　　96　　年　　10　　月　　5 　　日
                          書記官  廖美玲
